# 收购少数股东权益，请教陈老师和各位前辈！

提问人：20130630 时间：2016-04-11 15:15:24
母公司 0 对价接受子公司的自然人股东1%股权的捐赠，母公司单体层面是否可以不用确认长投，合并层面按净资产与 0 对价差额部分确认资本公积？

回答人：chenyiwei
该 1 ％股权的公允价值多大？该少数股东是否为母公司的关联方？为何要无偿捐赠？建议先了解清楚相关事实背景，才能确定个别报表层面如何就受赠股权进行账务处理。 在合并报表层面，如果确实是不附有任何条件的无偿受赠，且无其他需考虑的特殊因素，则可以如你所述，按净资产与 0 对价差额部分确认资本公积。

提问人：胖狐狸 时间：2016-04-11 18:00:46
陈版，楼主这个例子还是有点意思哈。如果假设真的是少数股东就是母公司的关联方向母公司利益输送，白送个股权给它的话，准则是否有规定说你如果白拿了一个资产，你的初始计量应该怎么计量呢？通常如果是别人白送你货币性资产，那么我们会按照金额直接确认利得；那如果送的不是货币性资产，比如是个股权投资，甚至送的都不是金融资产的情况下，是否原则上也应该确认个利得才对？只是说这个资产的初始计量需要选择按照什么方法来计量，比如公允价值？或者是捐赠者的账面价值？但是我觉得如果像楼主说得个别报表完全不确认这个交易，似乎也说不过去，除非是这个交易是跟别的交易相关，其实成本已经在别的地方体现了。您觉得呢？

回答人：chenyiwei
如果完全是无条件地接受此类捐赠，则初始投资成本应按公允价值计量，并确认营业外收入。

提问人：20130630 时间：2016-04-11 21:13:45
少数股东就占比不足1%， 2 万股本不到，不属于关联方，这个股本躺了 10 来年了；客户单位属于央企下属子公司，要说是不是无偿受赠，就饭桌上大领导说拿一个重点高中的上学指标给这个股东小孩（单位为重点纳税大户，税务局送指标）。这个对价怎么算呢，请教各位前辈了！

回答人：chenyiwei
应按评估值对该 1 ％股权进行初始计量，该对价是不能以货币计量的。